Config:
  hfst:
    Gen: ../../../src/generator-gt-desc.hfst
    Morph: ../../../src/analyser-gt-desc.hfst
  xerox:
    Gen: ../../../src/generator-gt-desc.xfst
    Morph: ../../../src/analyser-gt-desc.xfst
    App: lookup


# Comments after each adjective:
# ok = checked against
# ? = not checked

# Odd syllable adjectives belonging to VIELG, MEAHTTUS, JOHTIL, GARAS, BOAKKAS, GAPPUS, LAGAN 

Tests:
  Adj - šealgat: # VIELG
    šealgat+A+Attr: šelges
    šealgat+A+Sg+Gen: šealgada
    šealgat+A+Sg+Gen+Err/Orth: šealgat
    šealgat+A+Sg+Ill: šealgadii
    šealgat+A+Sg+Com: šealgadiin
    šealgat+A+Sg+Com+Err/Orth: šealgadiinna
    šealgat+A+Pl+Com: šealgadiiguin
    šealgat+A+Comp+Pl+Acc: [šealgadeappuid, šealgadabbuid]
    šealgat+A+Comp+Err/Orth+Pl+Acc+Err/Orth: [šealgadebbuid, šealgadabbuid, šealgadeappuid]
    šealgat+A+Comp+Pl+Acc+Err/Orth: [šealgadeappuid, šealgadabbuid]
    šealgat+A+Comp+Err/Orth+Pl+Acc: [šealgadeappuid, šealgadabbuid, šealgadebbuid]
    šealgat+A+Der/at+Adv: šealgadit


  Adj - guoskkatmeahttun: # MEAHTTUS
    guoskkatmeahttun+A+Attr: guoskkatmeahttun
    guoskkatmeahttun+A+Sg+Gen: [guoskkatmeahttun, guoskkatmeahttuma]
    guoskkatmeahttun+A+Sg+Ill: guoskkatmeahttumii
    guoskkatmeahttun+A+Sg+Com: guoskkatmeahttumiin
    guoskkatmeahttun+A+Sg+Com+Err/Orth: guoskkatmeahttumiinna
    guoskkatmeahttun+A+Pl+Com: guoskkatmeahttumiiguin
    guoskkatmeahttun+A+Comp+Pl+Acc: [guoskkatmeahttuseappuid, guoskkatmeahttusabbuid]
    guoskkatmeahttun+A+Comp+Pl+Acc+Err/Orth: [guoskkatmeahttuseappuid, guoskkatmeahttusabbuid]
    guoskkatmeahttun+A+Comp+Err/Orth+Pl+Acc: [guoskkatmeahttuseappuid, guoskkatmeahttusabbuid]
    guoskkatmeahttun+A+Comp+Err/Orth+Pl+Acc+Err/Orth: [guoskkatmeahttuseappuid, guoskkatmeahttusabbuid]
    guoskkatmeahttun+A+Der/at+Adv: [guoskkatmeahttusit, guoskkatmeahttumit]

  Adj - doaibmil: # JOHTIL
    doaibmil+A+Attr: doaibmilis
    doaibmil+A+Sg+Gen: doaibmila
    doaibmil+A+Sg+Gen+Err/Orth: doaibmil
    doaibmil+A+Sg+Ill: doaibmilii
    doaibmil+A+Sg+Com: doaibmiliin
    doaibmil+A+Pl+Loc+Err/Orth: doaibmiliinna
    doaibmil+A+Pl+Com: doaibmiliiguin
    doaibmil+A+Comp+Pl+Acc: [doaibmileappuid, doaibmilabbuid]
    doaibmil+A+Comp+Err/Orth+Pl+Acc: [doaibmileappuid, doaibmilebbuid, doaibmilabbuid]
    doaibmil+A+Comp+Err/Orth+Pl+Acc+Err/Orth: [doaibmileappuid, doaibmilebbuid, doaibmilabbuid]
    doaibmil+A+Comp+Pl+Acc+Err/Orth: [doaibmileappuid, doaibmilabbuid]
    doaibmil+A+Der/at+Adv: doaibmilit

  Adj - ceaikkas: # GARAS
    ceaikkas+A+Attr: ceaika
    ceaikkas+A+Sg+Gen: ceaikasa
    ceaikkas+A+Sg+Gen+Err/Orth: ceaikas
    ceaikkas+A+Sg+Ill: ceaikasii
    ceaikkas+A+Sg+Com: ceaikasiin
    ceaikkas+A+Sg+Com+Err/Orth: ceaikasiinna
    ceaikkas+A+Pl+Com: ceaikasiiguin
    ceaikkas+A+Comp+Pl+Acc: [ceaikaseappuid, ceaikasabbuid]
    ceaikkas+A+Comp+Err/Orth+Pl+Acc+Err/Orth: [ceaikaseappuid, ceaikasebbuid, ceaikasabbuid]
    ceaikkas+A+Comp+Err/Orth+Pl+Acc: [ceaikaseappuid, ceaikasebbuid, ceaikasabbuid]
    ceaikkas+A+Comp+Pl+Acc+Err/Orth: [ceaikaseappuid, ceaikasabbuid]
    ceaikkas+A+Der/at+Adv: ceaikasit

  Adj - boahkis: # BOAKKAS
    boahkis+A+Sg+Gen: boahkkása
    boahkis+A+Sg+Gen+Err/Orth: boahkkás
    boahkis+A+Sg+Ill: boahkkásii
    boahkis+A+Sg+Com: boahkkásiin
    boahkis+A+Sg+Com+Err/Orth: boahkkásiinna
    boahkis+A+Pl+Com: boahkkásiiguin
    boahkis+A+Comp+Pl+Acc: [boahkkáseappuid, boahkkásabbuid]
    boahkis+A+Comp+Err/Orth+Pl+Acc: [boahkkáseappuid, boahkkásebbuid, boahkkásabbuid]
    boahkis+A+Comp+Err/Orth+Pl+Acc+Err/Orth: [boahkkáseappuid, boahkkásebbuid, boahkkásabbuid]
    boahkis+A+Comp+Pl+Acc+Err/Orth: [boahkkáseappuid,  boahkkásabbuid]
    boahkis+A+Der/at+Adv: boahkkásit

  Adj - gearpmus: # GAPPUS
    gearpmus+A+Attr: gearpmus
    gearpmus+A+Sg+Gen: gerbmosa
    gearpmus+A+Sg+Gen+Err/Orth: gerbmos
    gearpmus+A+Sg+Ill: gerbmosii
    gearpmus+A+Sg+Com: gerbmosiin
    gearpmus+A+Sg+Com+Err/Orth: gerbmosiinna
    gearpmus+A+Pl+Com: gerbmosiiguin
    gearpmus+A+Comp+Pl+Acc: [gerbmoseappuid, gerbmosabbuid]
    gearpmus+A+Comp+Err/Orth+Pl+Acc+Err/Orth: [gerbmoseappuid, gerbmosebbuid, gerbmosabbuid]
    gearpmus+A+Comp+Err/Orth+Pl+Acc: [gerbmoseappuid, gerbmosebbuid, gerbmosabbuid]
    gearpmus+A+Comp+Pl+Acc+Err/Orth: [gerbmoseappuid, gerbmosabbuid]
    gearpmus+A+Der/at+Adv: gerbmosit


  Adj - guvrelágan: # LAGAN
    guvrelágan+v1+A+Attr:   guvrelágan
    guvrelágan+v2+A+Attr:   guvrelágán
    guvrelágan+Err/Orth+A+Attr:   guvrelagan
    guvrelágan+v1+A+Sg+Gen: guvrelágana
    guvrelágan+v1+A+Sg+Gen+Err/Orth: guvrelágan
    guvrelágan+v2+A+Sg+Gen: guvrelágána
    guvrelágan+v2+A+Sg+Gen+Err/Orth: guvrelágán
    guvrelágan+Err/Orth+A+Sg+Gen: guvrelagana
    guvrelágan+Err/Orth+A+Sg+Gen+Err/Orth: guvrelagan
    guvrelágan+v1+A+Sg+Ill: guvreláganii
    guvrelágan+v2+A+Sg+Ill: guvrelágánii
    guvrelágan+Err/Orth+A+Sg+Ill: guvrelaganii
    guvrelágan+v1+A+Sg+Com: guvreláganiin
    guvrelágan+v2+A+Sg+Com: guvrelágániin
    guvrelágan+v1+A+Sg+Com+Err/Orth: guvreláganiinna
    guvrelágan+v2+A+Sg+Com+Err/Orth: guvrelágániinna
    guvrelágan+Err/Orth+A+Sg+Com: guvrelaganiin
    guvrelágan+Err/Orth+A+Sg+Com+Err/Orth: guvrelaganiinna
    guvrelágan+Err/Orth+A+Pl+Com: guvrelaganiid
    guvrelágan+v1+A+Pl+Com: guvreláganiiguin
    guvrelágan+v2+A+Pl+Com: guvrelágániiguin
    guvrelágan+Err/Orth+A+Pl+Com: guvrelaganiiguin
